臺灣臺北地方法院刑事裁定　
111年度聲字第2017號
聲  請  人  臺灣臺北地方檢察署檢察官
受  刑  人  王瑜綺

上列聲請人因受刑人數罪併罰有二裁判以上，聲請定其應執行之
刑及諭知易科罰金之折算標準（111年度執聲字第1746號、111年
度執字第5844號），本院裁定如下：
    主  文
王瑜綺所犯如附表所示各罪所處之刑，應執行有期徒刑玖月，如
易科罰金，以新臺幣壹仟元折算壹日。
    理  由
一、聲請意旨略以：受刑人王瑜綺因犯竊盜案件，先後經判決確
    定如附表所示，應依刑法第53條及第51條第5 款規定，定其
    應執行之刑，並諭知易科罰金之折算標準，爰依刑事訴訟法
    第477條第1項規定聲請裁定等語。
二、按裁判確定前犯數罪者，併合處罰之；數罪併罰，有二裁判
    以上者，依刑法第51條之規定，定其應執行之刑，刑法第50
    條第1項前段、第53條分別定有明文。次按數罪併罰，分別
    宣告其罪之刑，依下列各款定其應執行者：五、宣告多數有
    期徒刑者，於各刑中之最長期以上，各刑合併之刑期以下，
    定其刑期。但不得逾30年，刑法第51條第5款亦有明定。再
    按法律上屬於自由裁量之事項，有其外部性界限及內部性界
    限，並非概無拘束；依據法律之具體規定，法院應在其範圍
    選擇為適當之裁判者，為外部性界限；而法院為裁判時，應
    考量法律之目的，及法律秩序之理念所在者，為內部性界限
    。法院為裁判時，二者均不得有所踰越。在數罪併罰，有二
    裁判以上，定其應執行之刑時，固屬於法院自由裁量之事項
    ，然仍應受前揭外部性界限及內部性界限之拘束（最高法院
    94年度台非字第233號判決、108年度台抗字第1128號裁定意
    旨參照）。準此，更定之應執行刑，不應比前定之應執行刑
    加計其他裁判所處刑期或所定應執行刑後為重，否則即與法
    律秩序理念及法律目的之內部界限有違（最高法院103年度
    第14次刑事庭會議決議、104年度台抗字第586號裁定意旨參
    照）。又因刑罰之科處，應以行為人之責任為基礎，考量人
    之生命有限，刑罰對被告造成之痛苦程度，係以刑度增加而
    生加乘效果，而非等比方式增加，如以實質累加方式執行，
    刑責恐將偏重過苛，不符現代刑事政策及刑罰之社會功能，
    故透過定應執行刑程式，採限制加重原則，授權法官綜合斟
    酌被告犯罪行為之不法與罪責程度、各罪彼此間之關聯性（
    例如數罪犯罪時間、空間、各行為所侵害法益之專屬性或同
    一性、數罪對法益侵害之加重效應等）、數罪所反應被告人
    格特性與傾向、對被告施以矯正之必要性等，妥適裁量最終
    具體應實現之刑罰，以符罪責相當之要求（最高法院105年
    度台抗字第626號裁定意旨參照）。
三、經查：
　㈠本件受刑人因犯如附表所示之罪，先後經本院判處如附表所
    示之刑確定，有各該判決及臺灣高等法院被告前案紀錄表在
    卷可憑。又受刑人所犯如附表編號2至3之罪，係於附表編號
    1所示判決確定日前為之，且受刑人所犯上開數罪，依法均
    得易科罰金，是所定應執行之刑，亦得易科罰金，則聲請人
    就附表所示各罪所處之刑，聲請最後事實審之本院定應執行
    之刑，並諭知易科罰金之折算標準，經本院審核認其聲請為
    正當，應予准許。
　㈡本院函詢受刑人關於定應執行刑之意見後，受刑人未於期限
    內表示意見，有本院函文、送達證書及收狀資料查詢清單在
    卷可憑（見聲卷第25至35頁）。爰審酌受刑人所犯如附表所
    示之罪，均係竊盜之相同類型犯罪，責任非難重複之程度較
    高，各罪之犯罪時間在111年2月13日至111年5月20日間，間
    隔非長，及考量罪數所反應之受刑人人格特性、對法益侵害
    之加重效應、及對其施以矯正之必要性，暨刑罰經濟與罪責
    相當原則，並衡以各罪之原定刑期、定應執行刑之外部性界
    限及內部性界限等各節為整體非難之評價，定其應執行之刑
    及諭知易科罰金之折算標準如主文所示。
四、依刑事訴訟法第477條第1項，刑法第53條、第51條第5款、
    第41條第1項前段、第8項，裁定如主文。
中　　華　　民　　國　　111 　年　　11　　月　　30　　日
　　　　　　　　　刑事第十庭  法　官　林柔孜
上正本證明與原本無異。
如不服本裁定，應於裁定送達後5日內向本院提出抗告狀。因疫
情而遲誤不變期間，得向法院聲請回復原狀。
                              書記官  林柏瑄
中　　華　　民　　國　　111 　年　　12　　月　　1 　　日
附表：
編號  1 2 3 罪名  竊盜 竊盜 竊盜 宣告刑（罰金刑）  有期徒刑3月 有期徒刑3月 有期徒刑2月（4罪） 犯罪日期  111年2月13日 111年5月20日 111年2月28日、同年3月4日、同年3月7日、同年4月2日 偵查機關／年度案號  臺灣臺北地方檢察署111年度偵字第10180號 臺灣臺北地方檢察署111年度偵字第18294號 臺灣臺北地方檢察署111年度偵字第13759號等 最後事實審 法院 臺灣臺北地方法院 臺灣臺北地方法院 臺灣臺北地方法院  案號 111年度簡字第1130號  111年度簡字第1854號  111年度簡字第1408號   判決日期 111年5月31日 111年8月22日 111年9月27日 確定判決 法院 臺灣臺北地方法院 臺灣臺北地方法院 臺灣臺北地方法院  案號 111年度簡字第1130號  111年度簡字第1854號 111年度簡字第1408號   判決確定日期 111年7月5日 111年9月30日 111年10月25日 是否為得易科罰金之案件  是 是 是 備註  臺灣臺北地方檢察署111年度執字第3997號  臺灣臺北地方檢察署111年度執字第5834號 ⑴臺灣臺北地方檢察署111年度執字第5844號 ⑵編號3業經本院以111年度簡字第1408號判決應執行有期徒刑5月